# 自己在备战CPA考试中的遇到两个问题，希望版主及各位大神解答

提问人：1984deyueliang 时间：2020-03-30 08:05:21
1 权益法核算长期股权投资，投资方与被投资方存在逆流交易（存货），比如投资方持股比例20%形成重大影响，被投资方 600 存货卖给投资方 1000 ，但年末该内部交易损益已经实现，如果投资方存在子公司要编制合并报表，投资方与被投资方内部交易参考母子公司内部交易处理，即
按持股比例 借：营业收入 200
贷：营业成本 120
存货 80
我认为上述抵消分录中的“营业收入及营业成本”是被投资单位，所以在投资方应反应“投资收益”，而存货是在投资方个别报表中，已经出售，所以用营业成本代替，调整后的分录为 借：投资收益 80
贷：营业成本 80
但是，老师在讲解中说到如果未实现内部交易损益如果已经实现，合并报表不用调整，所以很不理解，请各位大神解答。
2 长期股权投资初始计量中，非同一控制，以发行权益性工具取得被投资单位的股权，发行费用为什么冲减资本公积，而不计入长期股权投资的成本，但是用现金购买，相关直接费用却可以计入长投成本？

回答人：chenyiwei
1 、你的理解合理，对于已实现的内部交易，在合并报表层面仍需调整（但个别报表层面权益法核算时不需要调整）。
2 、非同一控制下合并中，用现金购买时，交易费用应直接费用化，不应计入合并成本。以发行权益工具作为合并对价时，也是只有与发行股份直接相关的交易费用可以冲减资本公积，其他交易费用还是更多地与企业合并相关，应费用化。参考：《瑞华研究 2010 ～ 2019 汇编》之“问题3-2-46（如何区分企业合并的直接交易费用哪些应当费用化，哪些应当计入作为合并对价所发行的证券的初始确认金额）”。